【裁判字號】    94,重訴,19
【裁判日期】    950329
【裁判案由】    損害賠償
【裁判全文】
臺灣雲林地方法院民事判決              94年度重訴字第19號
原      告  甲○○○
            乙○○
前二人共同
訴訟代理人  蔡進欽律師
被      告  雲林縣林內鄉農會
法定代理人  丙○○
訴訟代理人  林重仁律師
複代理人    王英傑律師
訴訟代理人  戊○○
被      告  丁○○
            己○○
上列當事人間請求損害賠償事件，原告提起刑事附帶民事訴訟，
經本院刑事庭裁定移送前來，本院於民國 95 年 3 月 8 日言詞
辯論終結，判決如下：
    主      文
原告之訴及假執行之聲請均駁回。
訴訟費用由原告乙○○負擔百分之十五，餘由原告甲○○○負擔
。
    事實及理由
一、原告甲○○○、乙○○主張：(一)被告丁○○於民國 82 年 3
    月至 90 年 2 月間為被告雲林縣林內鄉農會（以下簡稱：
    林內鄉農會）之理事長，被告己○○則於 85 年至 90 年 9
    月間擔任該農會之信用部主任。伊等二人共同基於偽造文書
    及意圖為自己不法所有之犯意聯絡，先於 87 年 1 月初，
    由被告丁○○向原告乙○○、甲○○○夫婦佯求提供原告乙○○所有坐落雲林縣林內鄉○○段 262 地號土地及其上門
    牌雲林縣林內鄉○○村○○路 411 號房屋為擔保（以下簡
    稱：中山段房地），供被告丁○○向被告林內鄉農會抵押借
    款新台幣（下同）200 萬元，因原告夫婦前於 79 年 6 月
    21 日，曾提供原告甲○○○所有坐落雲林縣林內鄉○○○
    段 456-1 地號土地（以下簡稱：九芎林段土地），設定最
    高限額抵押權 240 萬元，供被告丁○○向被告林內鄉農會
    借款 200 萬元，被告丁○○均如期支付利息，原告夫婦乃
    不疑有他而為允諾，並同意被告丁○○使用原告先前交付伊
    辦理「九芎林段土地」抵押借款手續所保管之印章，詎被告
    丁○○竟逾越授權，將原告乙○○所有上開「中山段房地」
    於 87 年 1 月 5 日向雲林縣斗六地政事務所辦理最高限額
    480 萬元之抵押權設定登記，復於同年 1 月 6 日晚間 8、
    9 時許，偕同被告己○○至原告上址住處，提出未填載內容
    之借款申請書、授信約定書、個人資料表及擔保放款借據，
    由原告甲○○○於「申請人」、「對保簽章」、「借款人」
    等欄簽名、蓋章，並由原告乙○○於「連帶保證人」欄簽名
    、蓋章，被告丁○○於取得原告簽名之上開文件後，即以原
    告甲○○○為借款人、乙○○為連帶保證人，向被告林內鄉
    農會借款 400 萬元，該農會並於 87 年 1 月 9 日核准貸
    放，再由被告丁○○提領花用，而詐得逾越授權範圍之 200
    萬元。(二)嗣被告丁○○又未經原告甲○○○之同意，先於「
    土地（建物）抵押權變更登記申請書」及「土地建築物改良
    物他項權利變更契約書」上偽造原告甲○○○之簽名，並盜
    蓋原告甲○○○交伊保管之印章，再於 87 年 3 月 19 日
    向林內鄉農會調取原告甲○○○所有「九芎林段土地」原先
    同意伊設定抵押權之他項權利證明書，持向雲林縣斗六地政
    事務所辦理抵押權內容變更登記，將「九芎林段土地」原設
    定之 240 萬元之最高限額抵押權變更為 960 萬元，被告丁○○於辦畢抵押權變更登記後，於 87 年 3 月底，復未經
    原告甲○○○之同意，於借款申請書及授信約定書等文件偽
    造原告甲○○○之簽名及盜蓋上開所保管之印章，再連同原
    告甲○○○於 87 年 1 月 6 日簽名之上開空白擔保放款借
    據內，填載借款金額 800 萬元，被告己○○明知此筆借款
    未於 87 年 3 月 24 日至原告住處辦理對保手續，竟與被
    告丁○○承前之犯意聯絡，由被告己○○在上開授信約定書
    上「對保人或核對印鑑證明人簽章處」一欄上蓋章，偽造已
    與借款人甲○○○辦理對保。被告丁○○即於 87 年 3 月
    底持上開偽造之借款文書，及已變更最高限額抵押權為 960
    萬元之土地登記謄本，向被告林內鄉農會冒用原告甲○○○
    名義申請借款 800 萬元，被告林內鄉農會並於 87 年 3 月
    31 日核准貸放 800 萬元，該款項嗣並為被告丁○○據為己
    有。(三)被告丁○○在逾越授權範圍及冒貸後，並未按期向被
    告林內鄉農會及嗣後概括承受該農會信用部債權債務之合作
    金庫銀行股份有限公司（以下簡稱：合作金庫銀行）清償本
    息，以致原告所有上開房地遭拍賣，造成原告乙○○、甲○○○分別受有 235 萬元及 14,573,000 元之損害，被告丁○○、己○○就此自應負連帶損害賠償責任。另被告丁○○
    、己○○為上開侵權行為之際，分別擔任被告林內鄉農會之
    理事長及信用部主任，是被告林內鄉農會亦應依民法第 28
    條、第 188 條第 1 項規定與伊等負法人及僱用人之連帶賠
    償責任。(四)對於被告丁○○、己○○之上開侵權行為，原告
    係於 92 年 9 月間接獲檢察官之起訴書始知悉，距原告於
    92年10月13日提起本件刑事附帶民事訴訟，未逾2 年，是本
    件請求權自尚未罹於時效。另原告甲○○○固曾於被告丁○○在鈞院87年度破字第4 號宣告破產事件對伊行使1,400 萬
    元之債權，並獲部分清償，但該債權關係係屬消費借貸，與
    本件為侵權行為損害賠償之債並不相同。再者，被告丁○○
    固曾匯款21萬元至原告之子陶永芳之郵局帳戶內，但該匯款
    並未經原告同意，亦即原告並未與被告丁○○達成和解，是
    被告仍應連帶賠償原告所受之損害等語。
    並聲明：(一)被告應分別連帶給付原告乙○○235 萬元、原告
    甲○○○14,573,000元，及均自起訴狀繕本送達翌日起至清
    償日止按年息百分之五計算之利息。(二)原告願供擔保請准宣
    告假執行。(三)訴訟費用由被告負擔。
二、被告丁○○、己○○則以：被告丁○○前以原告甲○○○、
    乙○○所有上開房地向林內鄉農會抵押借款共 1,200 萬元
    一事，係經原告同意，且被告己○○就借款 800 萬元部分
    ，確實於 87 年 3 月 24 日前往對保，至於另筆借款 400
    萬元部分，並非被告己○○對保，是本件並無原告所稱之偽
    造冒貸情事。又被告丁○○以原告名義向林內鄉農會借款1,
    200 萬元，該債權原告甲○○○於被告丁○○在鈞院 87 年
    度破字第 4 號宣告破產事件已申報並行使，依破產法第 14
    9 條規定，其請求權即視為消滅。再者，原告於 87 年間申
    報破產債權時，即已知悉被告丁○○以其等名義借款 1,200
    萬元，迄原告提起本件訴訟，已逾 2 年，被告為時效抗辯
    ，是原告本件請求權之時效已消滅。另被告丁○○於 90 年
    10 月間亦與原告就所欠款項達成和解，是原告本件請求為
    無理由等語，資為抗辯。
    並均聲明：(一)原告之訴駁回。(二)訴訟費用由原告負擔。(三)
    如受不利判決，願供擔保請准免為假執行。
三、被告林內鄉農會對被告丁○○、己○○所為之侵權行為並不
    爭執，惟以：依農會法第 29 條，農會法施行細則第 25 條
    、第 27 條、第 32 條等規定，執行業務或會務及其他日常
    事務係總幹事之職權，並非理事長之職權，是本件與民法第
    28 條規定情形有別。又被告之信用部及其營業所必需之財
    產，業於 91 年 7 月 27 日讓與訴外人合作金庫銀行承受
    ，故此，就被告原信用部職員因侵權行為所生之債務，自亦
    應在訴外人合作金庫銀行承受之範圍，是被告林內鄉農會就
    被告丁○○、己○○所為之侵權行為即毋庸負責。再者，依
    鈞院 92 年度訴字第 575 號及臺灣高等法院臺南分院（以
    下簡稱：臺南高分院）94 年度上訴字第 322 號刑事判決，
    均認定原告夫婦於 87 年 7 月間被告丁○○宣告破產時，
    即已知悉被告丁○○、己○○偽造文件借款之犯行，另於鈞
    院 90 年度訴字第 59 號、90 年度重訴字第 11 號等林內
    鄉農會對原告乙○○、甲○○○請求清償借款事件，原告亦
    表示遭被告丁○○勾結農會職員詐騙所有土地借款等情事，
    是原告至遲亦應於該等訴訟事件分別於 90 年 4 月 25 日
    、90 年 9 月 6 日判決確定之前，即知悉被告丁○○、己○○之犯行，則原告迄至 92 年 10 月 13 日始為本件請求
    ，已逾 2 年之時效期間，被告為時效抗辯，自得拒絕給付
    。另被告丁○○於 87 年間宣告破產，原告甲○○○已於該
    破產程序行使權利，其債權依破產法第 149 條規定即視為
    消滅，且被告丁○○與原告亦於 90 年 10 月間達成和解，
    是原告自不得為本件請求等語，資為抗辯。
    並聲明：(一)原告之訴駁回。(二)訴訟費用由原告負擔。(三)如受
    不利判決，願供擔保請准免為假執行。
四、兩造不爭執之事實：
  (一)被告丁○○於 82 年 3 月至 90 年 2 月間擔任林內鄉農會
    之理事長，被告己○○於 85 年至 90 年 9 月間擔任該農
    會之信用部主任。
  (二)林內鄉農會之信用部及其營業所必需之財產，於91 年 7 月
    27 日讓與訴外人合作金庫銀行承受。
  (三)原告甲○○○於本院 87 年度破字第 4 號被告丁○○宣告
    破產事件，於 87 年 11 月 12 日申報債權 1,400 萬元，
    並於該破產程序受償73,451元。
  (四)原告乙○○所有坐落雲林縣林內鄉○○段 262 地號土地及
    其上門牌雲林縣林內鄉○○村○○路 411 號建物，於本院
    91 年度執字第 792 號債權人林內鄉農會對其之強制執行事
    件，原鑑定總價為 435 萬元，嗣於92 年 3 月 12 日之特
    別拍賣期日以總價2,302,000 元拍定。
  (五)原告甲○○○所有坐落雲林縣林內鄉○○○段 456-1 地號土
    地及其地上作物，於本院 91 年度執字第 2992 號債權人林
    內鄉農會對其之強制執行事件，原鑑定總價為 14,573,000
    元，嗣於 92 年 3 月 12 日之特別拍賣期日以總價7,601 ,
    000 元拍定。
五、得心證之理由：
    本件爭執之處，在於(一)被告丁○○、己○○有無為原告所主
    張之本件侵權行為？如有，原告所受損害為何？(二)被告林內
    鄉農會是否應與被告丁○○、己○○負連帶損害賠償責任？
    以及(三)被告以系爭債權業經破產程序清償、曾經和解及時效
    消滅為由而拒絕給付，是否有據？等項，茲分述如下：
  (一)被告丁○○、己○○所為構成侵權行為，應負連帶賠償責任
    ：
  1.原告主張被告丁○○、己○○所為上開侵權行為之事實，業
    據原告提出借款申請書、授信約定書、個人徵信報告表、個
    人資料表、擔保放款借據、土地（建物）登記申請書、土地
    建築改良物抵押權設定契約書等為證（見臺灣雲林地方法院
    檢察署《以下簡稱：雲林地檢署》 91 年度偵字第 2486 號
    偵查卷(一)第 8 至 10 頁、第 14 至 16 頁、第 19 至 23頁
   、第 36、37 頁、第 44 頁、第 48 至 59 頁、第 104 至 1
    18 頁），被告丁○○、己○○則以上開情詞置辯。經查，
    一般對保程序，應先由辦理對保之承辦人員或立約定書人填
    載借款金額、日期、利息、借款人或連帶保證人年籍資料等
    貸款細節後，再由承辦人員向立約定書人說明貸款契約相關
    權利義務事項，讓立約定書人一一確認相關資料有無漏寫、
    誤寫，確認無誤後，才由立約定書人簽名、蓋章，為被告己○○於偵查中所自承（見雲林地檢署 92 年度偵續字第 8
    號卷第 48 頁）。本件就借款 400 萬元部分，倘被告丁○○確事先得原告乙○○之同意，未逾越授權之 200 萬元範
    圍，則被告丁○○、己○○於 87 年 1 月 6 日晚間 8、9
    時許至原告住處辦理對保時，該等借款申請書、擔保放款借
    據、授信約定書等文件，豈有均未填載金額、利息、日期等
    項之理，顯悖於一般對保程序。再參諸原告乙○○係「無償
    」提供該「中山段房地」供被告丁○○設定抵押借款 200
    萬元一節，益徵原告乙○○當無栽誣被告丁○○、己○○之
    情事。至於被告己○○辯稱該借款 400 萬元部分，並非伊
    辦理對保一節，惟參諸被告丁○○於偵查中自承：「 87 年
    1 月間‧‧‧我載己○○去乙○○宅對保」（見雲林地檢署
    90 年度他字第 270 號卷第 4 頁），另就 87 年 3 月間借
    款 800 萬元之借款申請書及擔保放款借據內原告甲○○○
    之簽章部分，自承：「章是我蓋的，簽名是我簽的。」等語
    （見本院 92 年度訴字第 575 號刑事卷第 57 頁），既然
    800 萬元部分之借款申請書及擔保放款借據內借款人「甲○○○」之名字，係被告丁○○所簽，而原告甲○○○又無不
    能自行書寫姓名之情形，顯見系爭 800 萬元借款，實際上
    並未經對保，兩相參核勾稽，足見被告丁○○、己○○係僅
    於 87 年 1 月間至原告夫婦住處辦理對保 1 次，是被告己○○上開置辯，無足採信。再者，關於借款 800 萬元部分
    ，已如上述，係被告丁○○於借款申請書及擔保放款借據內
    自行填載原告甲○○○姓名，且被告己○○就此部分亦未實
    際辦理對保，即於該授信約定書內之「對保人或核對印鑑證
    明人簽章處」蓋章予以對保，亦有該授信約定書在卷可稽（
    見雲林地檢署 90 年度他字第 270 號卷第 173 頁正、反面
    ）。另，被告丁○○、己○○因逾越原告乙○○之借款授權
    ，及擅自變更原告甲○○○原有抵押權登記之內容，持偽造
    之借款申請書、擔保放款借據及授信約定書向林內鄉農會詐
    借 400 萬元及 800 萬元等犯行，亦經臺南高分院以 94 年
    度上訴字第 322 號刑事判決，分別判處被告丁○○有期徒
    刑 3 年、被告己○○有期徒刑 6 月得易科罰金，是被告丁○○、己○○辯稱上開借款係得原告之同意云云等節，顯不
    足採，足見被告丁○○、己○○就原告所有上開房地之抵押
    權設定亦屬虛偽，是自堪信原告就此部分之主張為真實。
  2.被告丁○○、己○○因共同逾越授權範圍及偽造借款文件向
    林內鄉農會借款，於借款後，被告丁○○又未予清償該借款
    ，致原告乙○○、甲○○○各自所有之「中山段房地」、「
    九芎林段土地」，遭林內鄉農會追償（於強制執行中，因林
    內鄉農會之信用部及其營業所必需之財產讓與合作金庫銀行
    ，故改由合作金庫銀行承受。），經拍賣而喪失其所有權，
    是被告丁○○、己○○之逾越授權及未經同意偽造借款而虛
    偽設定抵押權登記，與原告喪失上開房地所有權之間存有相
    當因果關係，被告丁○○、己○○所為既有不法，並故意侵
    害原告之權利，按因故意或過失，不法侵害他人之權利者，
    負損害賠償責任。數人共同不法侵害他人之權利者，連帶負
    損害賠償責任。民法第 184 條第 1 項前段、第 185 條第
    1 項前段分別定有明文。故此，被告丁○○、己○○自應對
    原告所受損害負連帶賠償責任。
  3.又按「侵權行為賠償之標準，應調查被害人實際上損害如何
    ，以定其數額。」、「物因侵權行為而受損害，請求金錢賠
    償，其有市價者，應以請求時或起訴時之市價為準。蓋損害
    賠償之目的在於填補所生之損害，其應回復者，並非『原來
    狀態』，而係『應有狀態』，應將損害事故發生後之變動狀
    況考慮在內。故其價格應以加害人應為給付之時為準，被害
    人請求時，加害人即有給付之義務。算定被害物價額時，應
    以起訴時之市價為準。」最高法院分別有 18 年上字第2170
    號判例及 81 年度台上字第 2961 號判決足資參循。本件原
    告乙○○、甲○○○因系爭侵權行為所受之損害，經本院調
    閱本院 91 年度執字第 792 號、91 年度執字第 2992 號等
    執行卷宗，經查，原告乙○○所有「中山段房地」於 91 年
    5 月間鑑定之總價額為435 萬元，但於「92 年 3 月 12 日
    」特別拍賣期日實際拍定之總價額則為 2,302,000 元；另
    原告甲○○○所有「九芎林段土地」於 91 年 7 月間鑑定
    之總價額為14,573,000元，但於「92 年 3 月 12 日」特別
    拍賣期日實際拍定之總價額則為 7,601,000 元。本件原告
    係於「 92 年 10 月 13 日」對被告起訴請求賠償，距上開
    房地拍定日期僅 7 月，且期間復無房地產價格劇烈變動情
    事，是原告實際所受損害自應以該「拍定價額」為計算標準
    ，從而，原告主張應以「鑑定價額」為算定損害標準一節，
    自無可採。準此，原告甲○○○所受損害為7,601,000 元；
    另，原告乙○○因就其所有「中山段房地」自認同意供被告
    丁○○抵押借款 200 萬元，就此部分，即應予扣除，扣除
    之後，原告乙○○所受損害為 302,000 元（即 2,302,000
    元－ 2,000,000 元）。
  (二)關於被告林內鄉農會就被告丁○○、己○○所為之侵權行為
    ，應否負連帶賠償責任部分：
  1.按農會為法人，農會法第 2 條定有明文。又「農會理事會
    之決議，由理事長監督執行之。」、「農會對外行文，其為
    召開各種法定會議、總幹事之聘任、解聘及獎懲事項，由理
    事長簽署；其為對外行使權益、修改章程、處分財產、辦理
    改組、改選、補選及法定會議紀錄、會務、事業計畫、工作
    報告及預、決算之報備等事項，由理事長簽署，總幹事副署
    。」農會法施行細則第 29 條、第 32 條前段分別定有明文
    。據此，足認農會理事長本身即為董事，並為農會之代表人
    ，是被告林內鄉農會辯稱系爭侵權行為時任該會理事長之被
    告丁○○非代表人一節，並無可採。又，民法第 28 條規定
    ：「法人對於其董事或其他有代表權之人因執行職務所加於
    他人之損害，與該行為人連帶負賠償之責任。」，本件被告
    丁○○就上開逾越授權及偽冒借款部分，代表林內鄉農會向
    雲林縣斗六地政事務所申請抵押權設定及為抵押權內容變更
    登記，有「土地建築改良物抵押權設定登記申請書」及「土
    地（建物）登記申請書」在卷可憑（見雲林地檢署91年度偵
    字第2486號偵查卷(一)第106 至109 頁），該行為顯屬執行職
    務之行為，故被告林內鄉農會自應與被告丁○○就本件侵權
    行為負連帶賠償責任。
  2.再按受僱人因執行職務，不法侵害他人之權利者，由僱用人
    與行為人連帶負損害賠償責任。民法第 188 條第 1 項前段
    定有明文。本件被告己○○於為上開侵權行為之際，擔任被
    告林內鄉農會之信用部主任，對於申請借款事務應詳予徵信
    並確實對保等項，係伊職務上之行為，為兩造所不爭執。被
    告己○○於系爭借款未確實對保，並致原告受有損害，已如
    上述，是被告林內鄉農會自亦應就原告所受損害與被告己○○負連帶賠償責任。至於被告林內鄉農會辯稱該會之信用部
    及其營業所必需之財產，業於 91 年 7 月 27 日讓與訴外
    人合作金庫銀行承受，伊即毋庸負責一節，惟依該會信用部
    之讓與承受契約第 2 條第 1、2 項係約定：「甲方（即被告
    林內鄉農會）讓與乙方（即訴外人合作金庫銀行）之標的，
    為甲方之信用部及其營業所必需之財產。」、「前項之信用
    部，其營業及資產負債之範圍，以信用部資產負債表所列者
    為認定基礎。」（見本院卷(一)第 54 頁），且被告林內鄉農
    會讓與由訴外人合作金庫銀行承受之債權債務，並未包括本
    件侵權行為所生之損害，亦有卷附「林內鄉農會日計表」可
    參（見本院卷(一)第 102 頁），是被告林內鄉農會就此部分
    之辯解，洵無足採。
  (三)被告拒絕給付為有理由：
  1.按破產債權人依調協或破產程序已受清償者，其債權未能受
    清償之部分，請求權視為消滅。破產法第 149 條前段定有
    明文。原告甲○○○固主張其前於本院 87 年度破字第 4
    號被告丁○○宣告破產事件，所行使之權利為消費借貸債權
    ，與本件侵權行為請求權不同云云。惟從其於本件既否認同
    意被告丁○○以其名義向林內鄉農會借款，則兩造間又何能
    成立消費借貸關係。何況，依原告夫婦於上開刑事案件提出
    之「刑事補充告訴理由狀」，略謂：「告訴人發現被騙時，
    就去找丁○○。詹某於 87 年 6 月間宣布倒閉之時，即補
    寫053212號面額200 萬元、053213號面額200 萬元、053210
    號面額400 萬元、053211號面額600 萬元之本票（發票日為
    倒填日期，有附呈本票4 張影印本為憑）給我，要我參加分
    配。」等語（見雲林地檢署90年度他字第270 號卷第58頁）
    ，足認原告甲○○○於上開破產事件所行使之權利為系爭侵
    權行為所生之損害賠償之債，並非消費借貸之債權，是原告
    甲○○○就此部分之主張，即無可採。又，原告甲○○○此
    項損害賠償債權，於上開破產事件受償73,451元，有本院調
    閱該破產事件卷宗所附92年6 月16 日 之分配表認可裁定可
    佐（見該破產事件卷宗(二)第202 頁），則依破產法第149 條
    前段規定，原告甲○○○本件債權之未受償部分即視為消滅
    。至於被告丁○○謂伊就本件爭執於90年10月間與原告成立
    和解一節，為原告所否認，且被告丁○○所舉證人庚○○對
    被告丁○○所稱之和解情事，亦結證稱：「對方是何人我並
    不知道」「我不知道他們談的詳情」等語（見本院卷(二)第25
    頁反面），亦即證人庚○○對「和解對象」及「和解內容」
    全然不知，於此情形，被告丁○○所稱之和解一事，即屬無
    稽。故此，原告甲○○○對被告丁○○之本件債權既已消滅
    ，其再對被告丁○○請求，自屬於法無據。
  2.再按「因侵權行為所生之損害賠償請求權，自請求權人知有
    損害及賠償義務人時起，2 年間不行使而消滅。」「時效完
    成後，債務人得拒絕給付。」民法第 197 條第 1 項前段、
    第 144 條第 1 項分別定有明文。又，「關於侵權行為損害
    賠償請求權之消滅時效，應以請求權人實際知悉損害及賠償
    義務人時起算，非以知悉賠償義務人因侵權行為所構成之犯
    罪行為經檢察官起訴，或法院判決有罪為準。」最高法院有
    72年台上字第738號判例足參。本件從原告上開「刑事補充告
    訴理由狀」所述情節，足認原告於「 87 年 6 月間」，即
    已知悉被告丁○○、己○○所為係不法行為且受有損害，是
    原告主張於「 92 年 9 月間」接獲檢察官之起訴書時始為
    知悉一節，即無可採。原告乙○○、甲○○○自 87 年 6
    月間知悉本件侵權行為及受有損害後，迄至「 92 年 10 月
    13 日」始提起本件訴訟，期間已逾2年之時效期間，被告丁○○、己○○、林內鄉農會均為時效抗辯，則原告乙○○對
    被告 3 人，及原告甲○○○對被告己○○、林內鄉農會（因
    對被告丁○○之債權部分，業經於破產程序行使而消滅。）
    之上開請求權，即均因罹於時效而消滅（最高法院82年度台
    上字第3025號判決參照）。故此，被告拒絕給付，於法有據
    。
  (四)綜上所述，原告乙○○、甲○○○依侵權行為之法律關係請
    求被告應連帶給付原告乙○○ 235 萬元、連帶給付原告甲○○○ 14,573,000 元，及均自起訴狀繕本送達翌日起至清
    償日止按年息百分之五計算之利息，為無理由，不應准許，
    應予駁回。又本件原告之訴既經駁回，其假執行之聲請即失
    所附麗，應併予駁回。
六、本件事證已臻明確，兩造其餘攻擊及防禦方法，核與判決結
    果不生影響，爰不逐一論述，附此敘明。
七、訴訟費用負擔之依據：民事訴訟法第 78 條，第 85 條第 1
    項但書。
中    華    民    國    95    年    3     月    29    日
                      民事第二庭
                          審判長法  官  紀文勝
                                法  官  陳秋如
                                法  官  陳銘壎
以上正本係照原本作成。
如對本判決上訴，須於判決送達後20日內向本院提出上訴狀，並
附繕本。
中    華    民    國    95    年    3     月    29    日
                                書記官  沈瑞芳


司法院資訊處製作；財團法人民間司法改革基金會備份。
